# 请教陈版：此种股权架构下，A公司对B公司形成实际控制吗？

提问人：JumpTiger 时间：2018-01-24 15:11:59
对于公司B，公司A持股20%，基金公司X持股40%，基金公司由一名A公司高管实际控制。 此时按股权结构来看，基金公司对B公司形成实际控制。 在基金公司并不是A的子公司的情况下，A公司是否对B公司形成实际控制？
谢谢！

回答人：chenyiwei
“基金公司由一名A公司高管实际控制”并不代表公司A可以控制该基金公司，因此不代表A可以控制B。